臺灣高雄地方法院刑事判決　　　　　　 100年度訴緝字第13號
公　訴　人　臺灣高雄地方法院檢察署檢察官
被　　　告　曾淑玲
上列被告因毒品危害防制條例案件，經檢察官提起公訴（99年度
毒偵字第1393號），本院判決如下：
    主  文
曾淑玲施用第一級毒品，處有期徒刑捌月。
    事  實
一、曾淑玲曾因施用毒品案件，經本院以96年度毒聲字第1990號
    裁定送觀察、勒戒後，於民國98年6 月9 日因無繼續施用毒
    品傾向而執行完畢釋放。詎其仍不知戒絕毒癮，明知海洛因
    及甲基安非他命，分別經公告列為毒品危害防制條例第2 條
    第2 項第1 款之第一級毒品及同條項第2 款之第二級毒品，
    不得非法持有、施用，猶基於施用第一級毒品海洛因及第二
    級毒品甲基安非他命之犯意，於99年1 月20日上午11時許，
    在其位於高雄縣鳳山市（現改制為高雄市鳳山區○○○路32
    8 巷6 弄7 之1 號之住處，以將第一級毒品海洛因及第二級
    毒品甲基安非他命一起置於吸食器內燒烤吸食之方式，同時
    施用第一級毒品海洛因及第二級毒品甲基安非他命1 次。之
    後於99年1 月21日下午4 時許，警方人員因另案持本院核發
    之搜索票至曾淑玲前開住處搜索，嗣並經曾淑玲同意後採集
    其尿液送檢，發現其尿液呈嗎啡、甲基安非他命、安非他命
    陽性反應，因而知悉上情。
二、案經高雄市政府警察局移送臺灣高雄地方法院檢察署檢察官
    偵查起訴。
    理  由
壹、對於證據能力之意見：按被告以外之人於審判外之言詞或書
    面陳述，除法律有規定者外，不得作為證據，刑事訴訟法第
    159 條第1 項定有明文。又被告以外之人於審判外之陳述，
    雖不符前4 條之規定，而經當事人於審判程序同意作為證據
    ，法院審酌該言詞陳述或書面陳述作成時之情況，認為適當
    者，亦得為證據。當事人、代理人或辯護人於法院調查證據
    時，知有第159 條第1 項不得為證據之情形，而未於言詞辯
    論終結前聲明異議者，視為有前項之同意，刑事訴訟法第15
    9 條之5 亦定有明文。卷附高雄市立凱旋醫院及高雄醫學大
    學附設中和紀念醫院濫用藥物尿液檢驗報告，係被告以外之
    人於審判外之書面陳述，而檢察官及被告曾淑玲，就上開書
    面陳述，未於本院審理過程中聲明異議，本院並審酌前開書
    面陳述作成時之情況正常，所取得過程並無瑕疵，且與本案
    相關之待證事實具有關連性，認適當作為證據，依前開刑事
    訴訟法第159 條之5 之規定，認上開陳述具有證據能力。
貳、實體方面
一、前揭犯罪事實，業據被告於本院審理中坦承不諱，且其前開
    為警查獲後，經採集尿液送檢之檢驗結果，其尿液呈施用第
    一級毒品海洛因後所會代謝產生之嗎啡陽性反應，及施用第
    二級毒品甲基安非他命後所會代謝產生之甲基安非他命及安
    非他命陽性反應，有高雄市立凱旋醫院99年2 月10日A00000
    000 號濫用藥物尿液檢驗報告（見警卷第16頁）及高雄醫學
    大學附設中和紀念醫院100 年1 月10日第00000-00號濫用藥
    物尿液檢驗報告（見本院2 卷第56頁）在卷可稽，則被告前
    開自白顯與事實相符，堪以採信，本件事證明確，被告前揭
    犯行，堪以認定。被告曾因施用毒品案件，經本院以96年度
    毒聲字第1990號裁定送觀察、勒戒後，於98年6 月9 日因無
    繼續施用毒品傾向而執行完畢釋放乙情，有臺灣高等法院被
    告前案紀錄表在卷可憑。是被告於觀察、勒戒執行完畢釋放
    後，5 年內再犯前揭施用第一、二級毒品犯行，依法自應予
    以追訴處罰。
二、按海洛因及甲基安非他命，分別係毒品危害防制條例第2 條
    第2 項第1 款所稱之第一級毒品及同條項第2 款所稱之第二
    級毒品。故核被告所為，分別係犯該條例第10條第1 項之施
    用第一級毒品罪及同條第2 項之施用第二級毒品罪。被告持
    有第一級毒品海洛因及第二級毒品甲基安非他命後，進而施
    用，其持有之低度行為均應為施用之高度行為所吸收，不另
    論罪。被告以一行為觸犯上開2 罪名，為想像競合犯，應依
    刑法第55條規定，從一重以施用第一級毒品罪處斷。公訴意
    旨因被告於警詢中未敘及其施用第一級毒品海洛因及第二級
    毒品甲基安非他命之方式（被告於本案偵查中則經傳未到）
    ，而認被告係分別施用前開毒品，並認被告本件施用第一級
    毒品及施用第二級毒品犯行，應予分論併罰乙節，要與被告
    於本院審理中所陳情節不符（見本院3 卷第21頁），且依本
    案卷內所存事證，尚無從證明被告所言不實，應堪予以採信
    ，從而，公訴意旨於此容有未合，附此敘明。爰審酌被告經
    觀察、勒戒後，尚未能戒絕毒癮，足證前開保安處分措施實
    難矯治其惡性，然念其犯後終能坦承全部犯行，態度尚可，
    且所犯係自戕行為，尚未對他人造成實害，復參以其先前因
    施用毒品犯行經論罪科刑之次數等一切情狀，量處如主文所
    示之刑，以資懲儆。
據上論斷，應依刑事訴訟法第299 條第1 項前段，毒品危害防制
條例第10條第1 項、第2 項，刑法第11條前段、第55條，判決如
主文。
本案經檢察官鄧藤墩到庭執行職務。
中    華    民    國   100    年    2     月    23    日
                  刑事第十七庭  審判長法  官  陳培維
                                      法  官  毛妍懿
                                      法  官  陳君杰
以上正本證明與原本無異。
如不服本判決應於收受送達後10日內向本院提出上訴書狀，並應
敘述具體理由；如未敘述上訴理由者，應於上訴期間屆滿後20日
內向本院補提理由書（均須按他造當事人之人數附繕本）「切勿
逕送上級法院」。
中    華    民    國   100    年    2     月    23    日
                                      書記官  紀龍年
附錄本判決論罪科刑法條全文：
毒品危害防制條例第10條
施用第一級毒品者，處6月以上5年以下有期徒刑。
施用第二級毒品者，處3年以下有期徒刑。